臺灣板橋地方法院刑事裁定　　　　　　　 96年度聲字第661號
聲　請　人　臺灣板橋地方法院檢察署檢察官
受　刑　人　甲○○
　　　　　　　　　　（現在臺灣臺南監獄執行中）
上列聲請人因受刑人數罪併罰有二裁判以上，聲請定其應執行之
刑（96年度執聲字第359 號），本院裁定如下：
    主  文
甲○○所犯如附表所示之罪，所處如附表所示之刑，其有期徒刑
部分，應執行有期徒刑捌年伍月，併科罰金新臺幣壹拾捌萬元，
罰金如易服勞役，以罰金總額與陸個月之日數比例折算。
其餘聲請駁回。
    理  由
一、聲請意旨略以：受刑人甲○○因犯槍砲彈藥刀械管制條例、
    毒品危害防制條例等罪，先後經判決確定，應依刑法第53條
    、第51條第5 款、第7 款（聲請書漏載），定其應執行之刑
    ，爰依刑事訴訟法第477 條第1 項聲請裁定。
二、按數罪併罰，有二裁判以上者，依刑法第51條規定，定其應
    執行刑，刑法第53條定有明文。又刑法第2 條第1 項規定：
    「行為後法律有變更者，適用行為時之法律。但行為後之法
    律有利於行為人者，適用最有利於行為人之法律。」經查：
    本件受刑人甲○○於裁判確定前所犯數罪，其行為時間均在
    民國95年7 月1 日前。而刑法第51條第5 款、第42條之規定
    ，業於94年2 月2 日修正公布，並自95年7 月1 日起施行。
    茲分述如下：(一)修正前刑法第51條第5 款規定：「宣告多數
    有期徒刑者，於各刑中之最長期以上，各刑合併之刑期以下
    ，定其刑期。但不得逾20年。」修正後刑法第51條第5 款則
    規定：「宣告多數有期徒刑者，於各刑中之最長期以上，各
    刑合併之刑期以下，定其刑期。但不得逾30年。」經比較修
    正前後定執行刑之標準，以修正前之規定有利於受刑人。(二)
    修正前刑法第42條第2 項、第3 項規定：「易服勞役以1 元
    （銀元）以上3 元（銀元）以下折算1 日。但勞役期限不得
    逾6 個月。」、「罰金總額折算逾6 個月之日數者，以罰金
    總額與6 個月之日數比例折算。」並罰金罰鍰提高標準條例
    第2 條前段規定，就其原定數額提高100 倍折算1 日。修正
    後刑法第42條第3 項、第5 項則規定：「易服勞役以新臺幣
    1000元、2000元或3000元折算1 日。但勞役期限不得逾1 年
    。」、「罰金總額折算逾1 年之日數者，以罰金總額與1 年
    之日數比例折算。依前項所定之期限，亦同。」而罰金罰鍰
    提高標準條例第2 條之數額提高倍數規定即不再適用。關於
    罰金總額依行為時法折算逾6 個月之日數，舊法之期限僅6
    個月，新法則提高為1 年，自非有利於行為人。是經綜合比
    較新舊法結果，以修正前刑法規定有利於受刑人，應依刑法
    第2 條第1 項前段規定，適用行為時之刑法第51條第5 款、
    第42條之規定。
三、受刑人因犯毒品危害防制條例、槍砲彈藥刀械管制條例等罪
    ，經本院及臺灣高等法院先後判處如附表所示之刑，均經分
    別確定在案，有刑事判決書、臺灣高等法院被告前案紀錄表
    附卷可資佐證。聲請人聲請定其應執行之刑，經本院審核認
    為正當，應定其應執行之刑。
四、聲請意旨另以：受刑人因犯毒品危害防制條例之罪，經臺灣
    高等法院以91年度上訴字第606 號判決判處有期徒刑6 月，
    於94年9 月29日確定，應與附表所示案件宣告之刑，合併定
    其應執行之刑。惟查：受刑人於90年6 月23日下午6 時45分
    許，在某汽車旅館內持有第一級毒品海洛因（以下簡稱海洛
    因）為警查獲，涉犯毒品危害防制條例第11條第1 項持有第
    一級毒品罪嫌，經臺灣桃園地方法院以90年度訴字第1130號
    判決判處有期徒刑6 月。經被告即受刑人不服提起上訴後，
    臺灣高等法院認受刑人於90年6 月23日為警查獲時，因施用
    海洛因、安非他命，由臺灣桃園地方法院以90年度毒聲字第
    2757號裁定送勒戒處所觀察、勒戒，其持有海洛因之低度行
    為，應為施用之高度行為所吸收，不另論罪。且受刑人施用
    海洛因部分亦未據提起公訴，不得逕予論罪，而以91年度上
    訴字第606 號判決撤銷原審判決，不另為裁判，有臺灣高等
    法院前開刑事判決書在卷足稽。聲請人仍聲請併罰之，即有
    未合，應予駁回。
五、爰依刑事訴訟法第477 條第1 項，刑法第2 條第1 項前段、
    第53條、修正前刑法第51條第5 款、第7 款、修正前刑法第
    42條第3 項，廢止前罰金罰鍰提高標準條例第2 條，裁定如
    主文。
中　　華　　民　　國　　96　　年　　3 　　月　　19　　日
　　　　　　　　　      刑事第三庭　法　官  廖  怡  貞
以上正本證明與原本無異。
如不服本裁定應於裁定送達後5 日內向本院提出抗告狀。
              　                    書記官  林  惠  齡
中　　華　　民　　國　　96　　年　　3 　　月　　19　　日
附表：
┌─┬──┬───┬────┬─────────┬─────────┬───┐
│罪│宣　│犯　罪│偵查機關│最　後　事　實　審│　確　定　判　決　│執    │
│　│　　│　　　│　　　　├─┬───┬───┼─┬───┬───┤行    │
│　│告　│日  期│   及   │法│案　號│判　決│法│案　號│確　定│案    │
│　│　　├───┤        │　├───┤日　期│　├───┤日　期│號    │
│名│刑　│年月日│年度案號│院│年字號│年月日│院│年字號│年月日│      │
├─┼──┼───┼────┼─┼───┼───┼─┼───┼───┼───┤
│槍│有期│93年5 │臺灣板橋│臺│94年度│95年4 │臺│94年度│95年5 │臺灣板│
│砲│徒刑│月2 日│地方法院│灣│上訴字│月12日│灣│上訴字│月15日│橋地方│
│彈│1 年│      │檢察署93│高│第3682│      │高│第3682│      │法院檢│
│藥│4 月│      │年度偵字│等│號    │      │等│號    │      │察署95│
│刀│併科│      │第7991號│法│      │      │法│      │      │年度執│
│械│罰金│      │        │院│      │      │院│      │      │字第42│
│管│新臺│      │        │  │      │　　　│  │      │      │62號  │
│制│幣4 │      │        │  │      │      │  │      │      │      │
│條│萬元│      │        │  │      │      │  │      │　　　│      │
│例│    │      │        │  │      │      │  │      │      │      │
├─┼──┼───┼────┼─┼───┼───┼─┼───┼───┼───┤
│槍│有期│93年5 │臺灣板橋│臺│94年度│95年4 │臺│94年度│95年5 │臺灣板│
│砲│徒刑│月2 日│地方法院│灣│上訴字│月12日│灣│上訴字│月15日│橋地方│
│彈│3 年│      │檢察署93│高│第3682│      │高│第3682│      │法院檢│
│藥│併科│      │年度偵字│等│號    │      │等│號    │      │察署95│
│刀│罰金│      │第7991號│法│      │      │法│      │      │年度執│
│械│新臺│      │        │院│      │      │院│      │      │字第42│
│管│幣8 │      │        │  │      │      │  │      │      │62號  │
│制│萬元│      │        │  │      │      │  │      │      │      │
│條│    │      │        │  │      │      │  │      │      │      │
│例│    │      │        │  │      │      │  │      │      │      │
├─┼──┼───┼────┼─┼───┼───┼─┼───┼───┼───┤
│毒│有期│90年6 │臺灣桃園│臺│94年度│94年7 │臺│94年度│94年9 │臺灣板│
│品│徒刑│月23日│地方法院│灣│上更一│月26日│灣│上更一│月29日│橋地方│
│危│3 年│      │檢察署90│高│字第34│      │高│字第34│      │法院檢│
│害│6 月│      │年度偵字│等│5號   │      │等│5號   │      │察署95│
│防│    │      │第10156 │法│      │      │法│      │      │年度執│
│制│    │      │號      │院│      │      │院│      │      │助字第│
│條│    │      │        │  │      │      │  │      │      │1962號│
│例│　  │      │        │  │      │      │  │      │　　　│      │
├─┼──┼───┼────┼─┼───┼───┼─┼───┼───┼───┤
│槍│有期│92年6 │臺灣板橋│臺│95年度│95年10│臺│95年度│96年1 │臺灣板│
│砲│徒刑│月11日│地方法院│灣│訴緝字│月26日│灣│訴緝字│月11日│橋地方│
│彈│1 年│      │檢察署92│板│第172 │      │板│第172 │      │法院檢│
│藥│6 月│      │年度偵字│橋│號    │      │橋│號    │      │察署96│
│刀│併科│      │第11777 │地│      │      │地│      │      │年度執│
│械│罰金│      │號      │方│      │      │方│      │      │字第15│
│管│新臺│      │        │法│      │      │法│      │      │28號  │
│制│幣10│      │        │院│      │　　　│院│      │      │      │
│條│萬元│      │        │  │      │      │  │      │　　　│      │
│例│    │      │        │  │      │      │  │      │      │      │
└─┴──┴───┴────┴─┴───┴───┴─┴───┴───┴───┘
